# 请教陈版主，同一控制下企业合并和债务豁免形成的资本公积在子公司注销时如何处理？

提问人：wx_6093b048a749 时间：2021-05-06 12:33:04
1 、同一控制控股合并形成的对子公司长期股权投资初始成本时形成的资本公积-资本溢价，在该子公司注销时，母公司单体层面当时确认的资本公积-资本溢价是否应该结转至投资收益？如果单体层面不做该笔处理，以后年度合并时一直将当时确认的资本公积-资本溢价还原至未分配利润后再做抵消吗？
2 、由于子公司准备注销，母子公司通过债务豁免消除双方往来，对于子公司对母公司豁免的债权，母公司是否应该确认资本公积-其他资本公积？
若确认其他资本公积，在子公司注销时母公司单体层面当时确认的其他资本公积是否需要结转至投资收益？如果不结转的话，每次合并时都将该其他资本公积与年初未分配利润金额抵消？

回答人：chenyiwei
1 、这部分资本公积是权益性交易形成的。因此后续即使丧失了对该子公司的控制权或者注销了该子公司，这部分资本公积在个别报表和合并报表层面均不做处理，尤其是不能转入损益。
2 、子公司豁免母公司的债权，相当于子公司对母公司的一项分配，子公司冲减权益；母公司相当于变相地从子公司收回部分投资，故母公司应贷记“长期股权投资”，不应贷记母公司自身的资本公积。
3 、后续的处理如你所述，每次都要“每次合并时都将该其他资本公积与年初未分配利润金额抵消”。